# 请教陈版，同一控制企业合并单体报表

提问人：vita_c 时间：2023-01-17 20:57:37
请教陈版，同一控制企业合并下，AB公司同为C公司同一控制下，A公司合并B公司，A公司支付对价小于“最终控制方合并财务报表中的账面价值的份额”（等于B公司的账面价值）。 1 、这时A公司单体报表长期股权投资按照B公司账面价值确认长期股权投资，与支付对价的差额 20 万元冲减未分配利润（A公司没有资本公积及盈余公积），单体所有者权益变动表如何填列，这块未分配利润的变动放在所有者权益变动表里——”所有者投入和减少资本-其他”中对应的未分配利润那一列吗？
2 、A公司本身要出具合并报表，A公司的少数股东权益（40%的份额）是否也相应要冲减 20 万元的40%，在合并所有者权益变动表里也体现在”所有者投入和减少资本-其他”中对应的少数股东权益那一列吗？

回答人：chenyiwei
1 、是。所有者投入和减少资本——其他。
2 、A本身是合并方，在A的合并报表中，合并成本大于取得被投资方净资产的差额应冲减归母权益，与少数股东权益（仅针对A的子公司）无关。

提问人：vita_c 时间：2023-02-10 13:34:00
陈版，当A公司少数股东（占比30%）其实也是最终控制方C公司的时候，在A公司的合并报表层面是否少数股东C公司也应该承担对价差额部分相应的比例。

回答人：chenyiwei
仅站在A公司角度，不考虑少数股东同时是本公司的最终控制方这一事实。